臺灣基隆地方法院民事裁定  
111年度基再小字第3號
再審原告    劉民信  
再審被告    游月冠  
上列當事人間請求損害賠償事件，再審原告對於中華民國111年4
月14日本院基隆簡易庭111年度基小字第808號民事確定判決，提
起再審之訴，本庭裁定如下：
    主  文
再審之訴駁回。
再審訴訟費用由再審原告負擔。
    事實及理由
一、再審原告提起再審之訴主張再審事由如附件民事再審之訴狀
    所載。
二、本件不經言詞辯論，無再審被告聲明或陳述。
三、按再審之訴顯無再審理由者，得不經言詞辯論，以判決駁回
    之；次按當事人發現未經斟酌之證物或得使用該證物者，以
　　如經斟酌可受較有利益之裁判者為限，得以再審之訴對於確
    定終局判決聲明不服；但當事人已依上訴主張其事由或知其
    事由而不為主張者，不在此限：民事訴訟法第502條第2項、
    第496條第1項第13款定有明文。又民事訴訟法第496條第1項
    第13款所謂當事人發現未經斟酌之證物或得使用該證物，係
    指在前訴訟程序不知有該證物，現始知之，或雖知有此而不
    能使用，現始得使用者而言，事實審言詞辯論終結前已存在
    並能利用而不提出，均不得據為本款之再審理由。已經存在
    之證物，當事人不知有此致未斟酌現始知之，或知有該證物
    之存在而因當時未能檢出致不得使用，惟必須當事人在客觀
    上確不知該證物存在致未斟酌現始知之，或當時情形有不能
    提出該證物者始足當之，倘按其情狀依一般社會之通念，尚
    非不知該證物或不能提出或命第三人提出者，均無該條款規
    定之適用，且當事人以發現得使用未經斟酌之證物為再審理
    由者，並應就其在前訴訟程序不能使用之事實，依民事訴訟
    法第277 條前段規定負舉證責任（最高法院104年度台上字
    第2115號民事判決意旨參照）。
四、經查，再審原告提出租約節本主張再審被告於租賃契約內自
    添不平等內容，惟該租約，再審原告於原審訴訟程序中即已
    提出，並經原審判決為斟酌判斷，有原審判決可稽。再審原
    告以原審未經斟酌上開證物為由提起本件再審之訴，顯與民
    事訴訟法第496條第1項第13款規定未合。至再審原告提出張
    貼於租屋處大門上之通知單證物，再審原告並未舉證有何於
    原審言詞辯論終結前不能提出，或符合其他再審事由之事證
    ，再審原告提起本件再審之訴，洵屬無據。爰依民事訴訟法
    第502條第2項規定，不經言詞辯論，逕以判決駁回之。
五、本件再審之訴顯無理由，依民事訴訟法第502條第2項、第78
    條，判決如主文。　
中　　華　　民　　國　　111 　年　　7 　　月　　27　　日
                  基隆簡易庭法　官　林淑鳳
以上正本係照原本作成。
如對本裁定抗告須於裁定送達後10日內向本院提出抗告狀，並繳
納抗告費新臺幣1,000元。
中　　華　　民　　國　　111 　年　　7 　　月　　27　　日
                            書記官　張景欣